【裁判字號】    98,訴,948
【裁判日期】    980807
【裁判案由】    搶奪等
【裁判全文】
臺灣高雄地方法院刑事判決               98年度訴字第948號
公  訴  人  臺灣高雄地方法院檢察署檢察官
被      告  戌○○
                    （現於臺灣高雄監獄另案執行中）
上列被告因搶奪案件，經檢察官提起公訴（97年度偵字第35256
號、98年度偵字第4241號、98年度偵字第5289號、98年度偵字第
7387號），被告於準備程序中就被訴事實為有罪之陳述，經本院
告知簡式審判程序之旨，並聽取被告與公訴人之意見後，本院合
議庭裁定由受命法官獨任進行簡式審判程序本院判決如下：
    主  文
戌○○犯如附表所示之罪，均累犯，各處如附表所示之刑，扣案
如附表所示之物，均沒收。應執行有期徒刑拾年，扣案如附表所
示之物均沒收。
    事  實
一、戌○○前於民國88、89年間因公共危險、竊盜、贓物、搶奪
    等案件，分別經本院及臺灣高等法院高雄分院判處有期徒刑
    3 月、6 月、6 月及8 月確定，嗣經本院以90年度聲字第46
    號裁定定其應執行刑為有期徒刑1 年10月，另又於89年間因
    竊盜案件，分別經臺灣臺南地方法院及臺灣高等法院高雄分
    院判處有期徒刑9 月及2 年確定，嗣經臺灣高等法院高雄分
    院以90年度聲字第250 號裁定定其應執行刑為有期徒刑2 年
    6 月，並合併執行，於89年5 月1 日入監執行，並於91年8
    月21日縮短刑期假釋出獄，嗣因撤銷假釋而應執行殘刑1 年
    10月5 日，又於93年1 月31日入監執行，另於93年間因搶奪
    、連續攜帶凶器竊盜等案件，經本院分別判處有期徒刑1 年
    6 月、1 年8 月，應執行有期徒刑3 年確定，嗣經減刑為2
    年3 月，上開各罪接續執行，於96年11月30日縮短刑期執行
    完畢。詎戌○○與蘇思豪（通緝中）均不知悔改，竟基於下
    列犯意之聯絡，分別共同為下列行為（除犯罪事實(二)以外）
    ，嗣後並朋分財物：
  (一)戌○○與蘇思豪基於共同為渠等不法所有之犯意聯絡，於97
    年9 月10日上午7 時30分許，由蘇思豪騎乘機車搭載戌○○
    ，沿高雄市○○區○○街行駛，見乙○○頸項上佩戴有翡翠
    金項鍊1 條騎乘自行車沿上開路段行駛，即尾隨在後，並於
    該路段158 號前，自乙○○旁側超越而過，同時趁其不備之
    際，由戌○○徒手搶奪該翡翠金項鍊，得手後立即逃離現場
    。
  (二)戌○○基於為自己不法所有之意圖，於97年9 月23日上午10
    時10分許，在高雄市甲○區○○○路34號前，持客觀上可作
    為凶器使用之自動中心衝1 把插入鑰匙孔內將車門打開之方
    式，竊取子○○放置於其所有車牌號碼ZL-5656 號自小客車
    內之黑色皮包1 只，內有現金新臺幣（下同）約16至17萬元
    、身分證、印章、國泰、兆豐、遠東、華南及玉山銀行信用
    卡各1 張、華南銀行甲存支票簿1 本，得手後立即逃離現場
    。
  (三)戌○○與蘇思豪基於共同為渠等不法所有之犯意聯絡，於97
    年10月29日上午8 時3 分許，由戌○○、蘇思豪分別騎乘機
    車，行經高雄市庚○區鎮昌五巷4 號前，見辰○○頸項佩戴
    有金項鍊1 條騎乘機車沿上開路段行駛，即尾隨在後，並於
    該路口前，由戌○○自辰○○右後方超越而過，同時趁其不
    備之際，欲徒手搶奪辰○○該金項鍊，卻失手扯破辰○○之
    上衣，並未奪得該金項鍊而未遂，戌○○與蘇思豪見一時未
    能得手，隨即作罷並騎車離去。
  (四)戌○○與蘇思豪基於共同為渠等不法所有之犯意聯絡，於97
    年10月29日上午8 時15分許，由戌○○、蘇思豪分別騎乘機
    車，行經高雄市○鎮區○○路58號前，見申○○頸項佩戴有
    玉墜金項鍊1 條騎乘機車沿上開路段行駛，即尾隨在後，並
    於該路口前，由戌○○自申○○右後方超越而過，同時趁其
    不備之際，徒手搶奪申○○該金項鍊，得手後立即逃離現場
    。
  (五)戌○○與蘇思豪基於共同為渠等不法所有之犯意聯絡，於97
    年11月11日上午6 時15分許，在高雄市庚○區○○○路4 號
    前，由戌○○在旁把風、蘇思豪下手之分工方式，由蘇思豪
    持客觀上可作為凶器使用之T 字扳手1 把，竊取辛○○所有
    車牌號碼800-CZW 號之重型機車得手。
  (六)戌○○與蘇思豪基於共同為渠等不法所有之犯意聯絡，於97
    年11月14日上午8 時50分許，在高雄市鼓山區○○○路1011
    巷旁，由戌○○在旁把風、蘇思豪下手之分工方式，由蘇思
    豪持客觀上可作為凶器使用之T 字扳手1 把，竊取陳仕倫所
    有車牌號碼678-CZU 號之重型機車得手。
  (七)戌○○與蘇思豪基於共同為渠等不法所有之犯意聯絡，於97
    年11月22日上午9 時20分許，由戌○○、蘇思豪分別騎乘機
    車，行經高雄市○鎮區○○路與興發路口前，見戊○○機車
    腳踏墊上放置有手提包1 個沿上開路段行駛，即尾隨在後，
    並於該路口前，由戌○○自戊○○車旁超越而過，同時趁其
    不備之際，徒手搶奪戊○○該手提包（內有匯豐銀行信用卡
    2 張、玉山銀行提款卡1 張、身分證、汽車駕照、現金1 萬
    8,000 元、人民幣100 元、門號為0000000000號之NOKIA 牌
    手機1 支、門號為0000000000號之三星牌手機、公司門禁感
    應卡等物），得手後立即逃離現場。
  (八)戌○○與蘇思豪基於共同為渠等不法所有之犯意聯絡，於97
    年11月27日上午8 時許，由戌○○、蘇思豪分別騎乘機車，
    行經高雄市庚○區○○○路，見巳○○攜有咖啡色LV皮包1
    個沿上開路段徒步行駛，即尾隨在後，並於該路段137 號前
    ，由戌○○自巳○○左側超越而過，同時趁其不備之際，徒
    手搶奪戊○○該皮包（內有中國信託、聯邦、兆豐、台新、
    匯豐、遠東等銀行信用卡各1 張、身分證、汽車駕照、健保
    卡、現金2,000 元、鑽戒1 枚、項鍊1 條及門號為00000000
    00號之手機1 支等物），得手後立即逃離現場。
  (九)戌○○與蘇思豪基於共同為渠等不法所有之犯意聯絡，於97
    年11月27日上午8 時28分許，由戌○○、蘇思豪分別騎乘機
    車，沿高雄市○○區○○街行駛，見丙○○攜有手提包1 個
    沿上開路段徒步行駛，即尾隨在後，並於尚義街154 巷前，
    由戌○○自丙○○左側超越而過，同時趁其不備之際，徒手
    搶奪丙○○該手提包（內有國泰世華銀行信用卡1 張、IC電
    話卡1 張、身分證、汽車駕照、健保卡、現金700 元、鑰匙
    及門號為0000000000號之SONY ERICSSON 牌手機1 支、門號
    為0000000000號之大眾電信牌手機1 支等物），得手後立即
    逃離現場。
  (十)戌○○與蘇思豪基於共同為渠等不法所有之犯意聯絡，於97
    年11月30日下午6 時許，由戌○○、蘇思豪分別騎乘機車，
    行經高雄市○鎮區○○路與正勤路口前，見癸○○攜有咖啡
    色皮包1 個沿上開路段徒步行駛，即尾隨在後，並於該路口
    前，由戌○○自癸○○左側超越而過，同時趁其不備之際，
    徒手搶奪癸○○該皮包（內有LV長皮夾1 個、玉山銀行信用
    卡1 張、合作金庫提款卡1 張、身分證、汽車駕照、健保卡
    、現金1,000 元及門號為0000000000號之PHS 牌手機1 支等
    物），得手後立即逃離現場。
  (十一)戌○○與蘇思豪基於共同為渠等不法所有之犯意聯絡，於97
    年12月3 日上午8 時30分許，由戌○○、蘇思豪分別騎乘機
    車，沿高雄市○○區○○路行駛，見丑○○攜有咖啡色手提
    布包1 個沿上開路段徒步行駛，即尾隨在後，並於該路段15
    5 號前，由戌○○自丑○○右側超越而過，同時趁其不備之
    際，徒手搶奪丑○○該皮包（內有信用卡6 張、身分證、汽
    車駕照、健保卡、現金2,700 元、門號為0000000000號之BE
    NQ牌手機1 支等物），得手後立即逃離現場。
  (十二)戌○○與蘇思豪基於共同為渠等不法所有之犯意聯絡，於97
    年12月5 日上午9 時10分許，由戌○○、蘇思豪分別騎乘機
    車，沿高雄市○○區○○里○○○路行駛，見寅○○攜有黑
    色手提包1 個沿上開路段徒步行走，即尾隨在後，並於民族
    二路與中東街口前，自寅○○身側超越而過，同時趁其不備
    之際，由戌○○徒手搶奪寅○○該手提包（內有國泰世華、
    匯豐、富邦銀行信用卡各1 張、合作金庫提款卡1 張、身分
    證、健保卡、隨身碟1 個、現金7,000 元、門號為00000000
    00號之SONY ERICSSON 牌手機1 支等物），得手後立即逃離
    現場。
  (十三)戌○○與蘇思豪基於共同為渠等不法所有之犯意聯絡，於97
    年12月14日上午7 時許，在高雄市○○區○○街21號前，由
    戌○○在旁把風，蘇思豪下手之分工方式，由蘇思豪持客觀
    上可為凶器之T 字扳手，竊取己○○所有車牌號碼
    177-EDD 號重型機車之車牌得手。
  (十四)戌○○與蘇思豪基於共同為渠等不法所有之犯意聯絡，於97
    年12月17日上午8 時40分許，由戌○○、蘇思豪分別騎乘機
    車，沿高雄市○○區○○路與忠孝路行駛，見午○○○攜有
    手提包1 個沿上開路段徒步行走，即尾隨在後，並於該路口
    前，由戌○○自午○○○身旁超越而過，同時趁其不備之際
    ，徒手搶奪午○○○該手提包（內有身分證、現金2 萬元、
    存摺5 本、印章5 枚及手機1 支等物），得手後立即逃離現
    場。
  (十五)戌○○與蘇思豪基於共同為渠等不法所有之犯意聯絡，於97
    年12月20日上午7 時30分許，在高雄市○○區○○街154 號
    前，由戌○○在旁把風，蘇思豪下手之分工方式，由蘇思豪
    持客觀上可為凶器之T 字扳手，竊取酉○○所有車牌號碼08
    7-BKF 號重型機車之車牌得手。
  (十六)戌○○與蘇思豪基於共同為渠等不法所有之犯意聯絡，於97
    年12月23日上午9 時35分許，由戌○○、蘇思豪分別騎乘機
    車，沿高雄市○○區○○路行駛，見天○○攜有黃色皮包1
    個沿上開路段徒步行駛，即尾隨在後，並於該路段735 號前
    ，由戌○○自天○○左側超越而過，同時趁其不備之際，徒
    手搶奪天○○該皮包（內有中國信託、聯邦、渣打銀行信用
    卡各1 張、身分證、健保卡、現金500 元等物），得手後立
    即逃離現場。
  (十七)戌○○與蘇思豪基於共同為渠等不法所有之犯意聯絡，於97
    年12月24日上午12時40分許，由戌○○、蘇思豪分別騎乘機
    車，沿高雄市○○區○○街行駛，見丁○○機車腳踏墊上放
    置有咖啡色大包包1 個沿上開路段行駛，即尾隨在後，並於
    該路段8 號前，由戌○○自丁○○左側超越而過，同時趁其
    不備之際，徒手搶奪丁○○該大包包（內有Panasonic 牌粉
    紅色數位相機1 台、創見牌黑色隨身碟1 個、現金1,000 元
    、門號為0000000000號之多普達牌黑色手機1 支等物），得
    手後立即逃離現場。
  (十八)戌○○與蘇思豪基於共同為渠等不法所有之犯意聯絡，於97
    年9 月20日下午5 時32分許，由戌○○與蘇思豪分別各騎乘
    一部機車，其中戌○○駕駛車牌號碼678 —CZU 號機車，2
    人即駕駛機車沿高雄市○○區○○路行駛，以搜尋可下手之
    對象，見卯○將咖啡色皮包置於機車腳踏板上，且停車未注
    意之際，即由戌○○徒手搶奪該皮包（內有黑色手錶、玉山
    銀行金融卡、身份證、汽車駕駛執照及現金約5,000 元等）
    ，二人得手後立即駕車逃離現場。嗣為警循線查獲，始悉上
    揭犯行，並扣得戌○○犯案所用之T 型扳手1 支、自動中心
    衝1 支、白色半罩安全帽1 頂、咖啡色格紋口罩1 個。
二、案經高雄市政府警察局甲○分局、庚○分局、未○分局、三
    民第二分局報告臺灣高雄地方法院檢察署檢察官偵查起訴。
    理  由
一、按本件被告戌○○所犯係死刑、無期徒刑、最輕本刑為3 年
    以上有期徒刑以外之罪，其於準備程序就前揭被訴事實為有
    罪之陳述，經法官告知簡式審判程序之旨，並聽取其與公訴
    人之意見後，本院認無不得或不宜改依簡式審判程序進行之
    處，爰依刑事訴訟法第273 條之1 第1 項、第284 條之1 ，
    裁定本件由受命法官進行簡式審判程序，合先敘明。
二、上揭事實，業據被告戌○○於本院審理中全部坦承不諱，核
    與證人即被害人乙○○、子○○、辰○○、申○○、辛○○
    、壬○○、戊○○、巳○○、丙○○、癸○○、丑○○、寅
    ○○、己○○、午○○○、酉○○、天○○、丁○○、卯○
    等人於警詢中證述遭被告上揭搶奪或竊盜之情節相符，並有
    現場照片及錄影監視器翻拍照片共68張、扣押物品目錄表、
    贓物認領保管單、車輛協尋電腦輸入單等相關證物在卷可稽
    ，足認被告上揭任意性之自白與事實相符，得作為被告有罪
    之證據。又按刑法第321 條第1 項第3 款攜帶兇器加重竊盜
    罪，係以行為人攜帶兇器為其加重條件，此所謂兇器，其種
    類並無限制，凡客觀上足對人之生命、身體、安全構成威脅
    ，具有危險性之兇器均屬之；且祇須行竊時攜帶此種具有危
    險性之兇器為已足，並不以攜帶之初即有行兇之意圖為必要
    。查本案就犯罪事實(二)、(五)、(六)、(十三)、(十五)部分，業據被告於
    審理中自承用其所有之自動中心衝或T 型扳手以行竊之，而
    該自動中心衝、T 型扳手各1 支之材質均為鐵製、質地堅硬
    ，且前端尖銳，有照片1 張在卷可稽（見警卷第111 頁），
    若用以攻擊人體，勢將造成人身之傷害，綜此足認被告所持
    該自動中心衝、T 型扳手客觀上可對人之生命、身體、安全
    構成威脅，具有危險性，要屬刑法第321 條第1 項第3 款所
    定兇器無訛，是被告就犯罪事實(二)、(五)、(六)、(十三)、(十五)部分攜
    帶客觀上可為兇器之自動中心衝或T 型扳手，進而竊取上開
    物品，業已該當刑法攜帶兇器加重竊盜罪之構成要件甚明。
    從而，本件事證明確，被告上揭之犯行堪以認定，應依法論
    科。
三、核被告戌○○就犯罪事實(一)、(四)、(七)至(十二)、(十四)、(十六)至(十八)部分
    所為，均係犯刑法第325 條第1 項之搶奪罪共12次；就犯罪
    事實(二)、(五)、(六)、(十三)、(十五)部分，均係犯刑法第321 條第1 項
    第3 款之攜帶兇器竊盜罪共5 次；就犯罪事實(三)部分，被告
    已下手行搶被害人辰○○之項鍊，因失手拉到被害人衣服而
    未搶得該項鍊，實已達搶奪之著手階段，為未遂犯，是所為
    係刑法第325 條第3 項之搶奪未遂罪，並依刑法第25條第2
    項減輕其刑。被告就上揭犯行，除犯罪事實(二)部分外，與蘇
    思豪均有犯意聯絡及行為分擔，應均論以共同正犯。又被告
    上揭18次犯行，犯意各別，行為互殊，應予分論併罰。再被
    告戌○○前有犯罪事實欄所載之前科紀錄，有臺灣高等法院
    被告前案紀錄表1 份附卷可稽，其於有期徒刑執行完畢後，
    5 年以內故意再犯本件有期徒刑以上之18罪，均為累犯，應
    各依刑法第47條第1 項之規定加重其刑。爰審酌被告正值青
    壯之年，不思以己力正當謀生，反圖不勞而獲，任意攜帶具
    危險性之工具竊取他人財物，並搶奪他人財物，次數共達18
    次，危害社會治安甚鉅，衡以被告犯後坦承全部犯行，且未
    造成被害人受傷，及其犯罪動機、目的與手段，並考量其品
    行、生活狀況、智識程度，與犯罪所得財物之價值等一切情
    狀，酌情量處如主文所示之刑，並依刑法第51條第5 款規定
    ，定其應執行之刑，以資懲儆。扣案T 型扳手1 支、自動中
    心衝1 支、白色半罩安全帽1 頂、咖啡色格紋口罩1 個，為
    被告所有，業據被告供承在卷，且係供犯本件加重竊盜罪及
    搶奪罪所用之物，應依刑法第38條第1 項第2 款規定宣告沒
    收之，附此敘明。
四、公訴人雖以被告有犯罪習慣，請求本院依竊盜犯贓物犯保安
    處分條例規定，諭知被告入勞動場所強制工作。惟按竊盜犯
    贓物犯保安處分條例所指之習慣犯，與累犯、連續犯之性質
    有別，必須有具體之事實，足資證明行為人有犯罪之惡習及
    慣行，始有習慣犯規定之適用，並非一有累犯或連續犯之情
    形，即可認為有犯罪之習慣（最高法院54年度台上字第3041
    號判決要旨參照）。又因保安處分實質上亦具有刑罰之性質
    ，故其宣告應符合比例原則，且法院應審酌行為人所為行為
    之嚴重性、行為人所表現之危險性及對於行為人未來行為之
    期待性，決定應否令入勞動處所強制工作。本件經本院審酌
    被告所為竊盜等犯行之動機、手段、次數、被害人所受損害
    及其等犯後態度等一切情狀，量處如主文所示之刑，應足以
    體現司法正義，並契合社會感情，參以諭知被告強制工作既
    非矯正其竊盜犯行之唯一方法，並審酌藉強制工作手段以矯
    正被告犯罪習性應合乎一定之比例，並求得法益間之均衡等
    情綜合以觀，本院認尚無對被告諭知宣告強制工作之必要。
    因此，本件爰不宣告被告於刑之執行前，令入勞動場所強制
    工作。
據上論斷，應依刑事訴訟法第273 條之1 第1 項、第284 條之1
、第299 條第1 項前段，刑法第28條、第25條第2 項、第321 條
第1 項第3 款、第325 條第1 項、第3 項、第47條第1 項、第38
條第1 項第2 款、第51條第5 款，判決如主文。
本案經檢察官亥○○到庭執行職務。
中    華    民    國    98    年    8     月    7     日
                  刑事第五庭  法  官  林裕凱
以上正本證明與原本無異。
如不服本判決應於收受送達後10日內向本院提出上訴書狀，並應
敘述具體理由；如未敘述上訴理由者，應於上訴期間屆滿後20日
內向本院補提理由書（均須按他造當事人之人數附繕本）「切勿
逕送上級法院」。
中    華    民    國    98    年    8     月    10    日
                              書記官  黃靖媛
附錄所犯法條
刑法第321 條第1 項第3 款、第325條第1項、第3項
附表
┌──┬───────┬────────┬─────┬────────┐
│編號│犯罪事實      │所犯罪名        │刑度      │扣案應沒收之物  │
├──┼───────┼────────┼─────┼────────┤
│ 1  │如犯罪事實欄(一)│共同犯刑法第325 │有期徒刑捌│白色半罩安全帽壹│
│    │              │條第1 項搶奪罪  │月        │頂、咖啡色格紋口│
│    │              │                │          │罩壹個          │
├──┼───────┼────────┼─────┼────────┤
│ 2  │如犯罪事實欄(二)│犯刑法第321 條第│有期徒刑拾│T 型扳手壹支、自│
│    │              │1 項第3 款攜帶兇│月        │動中心衝壹支    │
│    │              │器竊盜罪        │          │                │
├──┼───────┼────────┼─────┼────────┤
│ 3  │如犯罪事實欄(三)│共同犯刑法第325 │有期徒刑陸│白色半罩安全帽壹│
│    │              │條第3 項、第1 項│月        │頂、咖啡色格紋口│
│    │              │搶奪未遂罪      │          │罩壹個          │
├──┼───────┼────────┼─────┼────────┤
│ 4  │如犯罪事實欄(四)│共同犯刑法第325 │有期徒刑捌│白色半罩安全帽壹│
│    │              │條第1 項搶奪罪  │月        │頂、咖啡色格紋口│
│    │              │                │          │罩壹個          │
├──┼───────┼────────┼─────┼────────┤
│ 5  │如犯罪事實欄(五)│共同犯刑法第321 │有期徒刑玖│T 型扳手壹支、自│
│    │              │條第1 項第3 款攜│月        │動中心衝壹支    │
│    │              │帶兇器竊盜罪    │          │                │
├──┼───────┼────────┼─────┼────────┤
│ 6  │如犯罪事實欄(六)│共同犯刑法第321 │有期徒刑玖│T 型扳手壹支、自│
│    │              │條第1 項第3 款攜│月        │動中心衝壹支    │
│    │              │帶兇器竊盜罪    │          │                │
├──┼───────┼────────┼─────┼────────┤
│ 7  │如犯罪事實欄(七)│共同犯刑法第325 │有期徒刑捌│白色半罩安全帽壹│
│    │              │條第1 項搶奪罪  │月        │頂、咖啡色格紋口│
│    │              │                │          │罩壹個          │
├──┼───────┼────────┼─────┼────────┤
│ 8  │如犯罪事實欄(八)│共同犯刑法第325 │有期徒刑捌│白色半罩安全帽壹│
│    │              │條第1 項搶奪罪  │月        │頂、咖啡色格紋口│
│    │              │                │          │罩壹個          │
├──┼───────┼────────┼─────┼────────┤
│ 9  │如犯罪事實欄(九)│共同犯刑法第325 │有期徒刑柒│白色半罩安全帽壹│
│    │              │條第1 項搶奪罪  │月        │頂、咖啡色格紋口│
│    │              │                │          │罩壹個          │
├──┼───────┼────────┼─────┼────────┤
│ 10 │如犯罪事實欄(十)│共同犯刑法第325 │有期徒刑捌│白色半罩安全帽壹│
│    │              │條第1 項搶奪罪  │月        │頂、咖啡色格紋口│
│    │              │                │          │罩壹個          │
├──┼───────┼────────┼─────┼────────┤
│ 11 │如犯罪事實欄(十一)│共同犯刑法第325 │有期徒刑捌│白色半罩安全帽壹│
│    │              │條第1 項搶奪罪  │月        │頂、咖啡色格紋口│
│    │              │                │          │罩壹個          │
├──┼───────┼────────┼─────┼────────┤
│ 12 │如犯罪事實欄(十二)│共同犯刑法第325 │有期徒刑捌│白色半罩安全帽壹│
│    │              │條第1 項搶奪罪  │月        │頂、咖啡色格紋口│
│    │              │                │          │罩壹個          │
├──┼───────┼────────┼─────┼────────┤
│ 13 │如犯罪事實欄(十三)│共同犯刑法第321 │有期徒刑柒│T 型扳手壹支、自│
│    │              │條第1 項第3 款攜│月        │動中心衝壹支    │
│    │              │帶兇器竊盜罪    │          │                │
├──┼───────┼────────┼─────┼────────┤
│ 14 │如犯罪事實欄(十四)│共同犯刑法第325 │有期徒刑捌│白色半罩安全帽壹│
│    │              │條第1 項搶奪罪  │月        │頂、咖啡色格紋口│
│    │              │                │          │罩壹個          │
├──┼───────┼────────┼─────┼────────┤
│ 15 │如犯罪事實欄(十五)│共同犯刑法第321 │有期徒刑柒│T 型扳手壹支、自│
│    │              │條第1 項第3 款攜│月        │動中心衝壹支    │
│    │              │帶兇器竊盜罪    │          │                │
├──┼───────┼────────┼─────┼────────┤
│ 16 │如犯罪事實欄(十六)│共同犯刑法第325 │有期徒刑柒│白色半罩安全帽壹│
│    │              │條第1 項搶奪罪  │月        │頂、咖啡色格紋口│
│    │              │                │          │罩壹個          │
├──┼───────┼────────┼─────┼────────┤
│ 17 │如犯罪事實欄(十七)│共同犯刑法第325 │有期徒刑捌│白色半罩安全帽壹│
│    │              │條第1 項搶奪罪  │月        │頂、咖啡色格紋口│
│    │              │                │          │罩壹個          │
├──┼───────┼────────┼─────┼────────┤
│ 18 │如犯罪事實欄(十八)│共同犯刑法第325 │有期徒刑捌│白色半罩安全帽壹│
│    │              │條第1 項搶奪罪  │月        │頂、咖啡色格紋口│
│    │              │                │          │罩壹個          │
└──┴───────┴────────┴─────┴────────┘


司法院資訊處製作；財團法人民間司法改革基金會備份。
